【裁判字號】    98,交訴,147
【裁判日期】    990319
【裁判案由】    公共危險
【裁判全文】
臺灣臺北地方法院刑事判決             98年度交訴字第147號
公  訴  人  臺灣臺北地方法院檢察署檢察官
被      告  乙○○
上列被告因公共危險案件，經檢察官提起公訴（98年度偵字第23
914號），本院判決如下：
    主  文
乙○○駕駛動力交通工具肇事，致人受傷而逃逸，處有期徒刑陸
月，如易科罰金，以新臺幣壹仟元折算壹日。
    事  實
一、乙○○於民國98年6月25日12時15分許，駕駛車號9368-LW號
    自用小客車，沿臺北市○○街220 巷由北往南行駛，行經臺
    北市○○區○○街220巷5號前，適甲○○騎自行車同向行駛
    在乙○○所駕駛該自用小客車之右前方，乙○○本應注意汽
    車行駛時，駕駛人應注意車前狀況及兩車併行之間隔，並隨
    時採取必要之安全措施，且依當時為天候晴、日間自然光線
    、柏油路面乾燥、無缺陷、無障礙物、視距良好等情，並無
    不能注意之情事，詎乙○○竟疏未注意車前狀況及併行之間
    隔，復未採取必要之安全措施，其駕駛該自用小客車之右側
    擦撞甲○○左側肩膀，致甲○○當場人、車倒地，因而受有
    頸部外傷併第5、6頸椎椎間盤凸出之傷害（涉犯過失傷害罪
    嫌部分，經甲○○撤回告訴，由檢察官另為不起訴之處分）
    而肇事，詎乙○○於肇事致人受傷後，竟未下車查看並協助
    甲○○就醫，亦未向警察機關報案，逕自駕駛該自用小客車
    離去，經甲○○記下乙○○所駕駛該自用小客車車號後，始
    報警循線查悉上情。
二、案經臺北市政府警察局信義分局報告臺灣臺北地方法院檢察
    署檢察官偵查起訴。
    理  由
一、訊據被告乙○○於警詢、檢察官訊問及本院審理時固不否認
    有於前揭時、地，駕駛該自用小客車不慎撞及同向騎自行車
    之甲○○之左側肩膀之事實，惟矢口否認有何駕駛動力交通
    工具肇事，致人受傷而逃逸之犯行，辯稱：伊當時沒感覺有
    撞倒人，只有聽到車外有異聲，伊認為是車外的聲音，所以
    沒有停車，以平常速度行駛，並無加速駛離，駛過2、3個路
    口等待紅燈時，有騎自行車之人跟上來拍打伊左後車窗，前
    方號誌隨即轉換為綠燈，伊來不及反應，就開車走了等語。
二、經查：
  (一)被告於前揭時、地，駕駛該自用小客車，因疏未注意車前狀
    況及兩車併行之間隔，其駕駛該自用小客車之右側擦撞同向
    騎腳踏車之甲○○之左側肩膀，致甲○○當場人、車倒地，
    因而受有頸部外傷併第5、6頸椎椎間盤凸出之傷害等情，業
    據證人甲○○於警詢中陳述及檢察官訊問、本院審理時證述
    甚詳，且為被告所不爭執，並有道路交通事故現場圖、交通
    事故談話紀錄表、補充資料表、交通事故調查報告表、現場
    採證照片及臺北醫學大學附設醫院診斷證明書等資料在卷可
    按，堪認被告於前揭時、地，因駕駛該自用小各車有過失，
    致生上開車禍而肇事甚明。
  (二)被告雖辯稱伊當時沒感覺有撞倒人，只有聽到車外有異聲，
    伊認為是車外的聲音，所以沒有停車，就開車走了等語。然
    質之證人甲○○於本院審理時結證稱伊騎自行車行經吳興街
    220巷「阿瘦皮鞋店」前面，突然有1部車從左後方撞到伊身
    體，伊大叫一聲隨即跌倒在地，伊看到對方是白色自用小客
    車，照後鏡因撞而往內折，該自用小客車沒有停下來，伊騎
    腳踏車追這部車，追了2 個紅綠燈，到了臺北市○○街停等
    紅燈時，伊放下自行車上前拍打車窗要告知駕駛人撞到伊，
    還來不及講話，綠燈一亮該車又開走了，伊記下車號，回家
    途中感覺不舒服，就去掛急診並住院等語，核與卷附採證照
    片所顯示甲○○之自行車受損情形相符，是證人甲○○之證
    述內容信而有徵，堪信屬實。再參酌被告亦自承在當時有聽
    到異聲一情；且被告於前開車禍後，由警製作交通事故談話
    紀錄表時，陳稱在車禍發生前，只感覺到右側方有車輛，但
    不知道是自行車還是摩托車等語，此觀諸警於98年6 月25日
    14時53分對被告製作之交通事故談話紀錄表記載內容自明。
    從而，被告駕駛該自用小客車行經該處之時，既已注意其駕
    駛該自用小客車之右側有其他自行車或機車同向行駛，於聽
    見車外發出異聲，其右側照後鏡又已往內折，衡情被告應可
    立即察覺其駕駛該自用小客車與他車發生碰撞，他車人員並
    可能因此造成傷害之情形無疑，詎被告竟未加理會，仍駕駛
    該自用小客車繼續前行，是被告前開所辯，不足採信，其駕
    駛該自用小客車肇事後，未立即下車察看並協助甲○○就醫
    ，逕自駕車離去之事實，堪以認定。
  (三)綜上所述，本件事證明確，被告犯行洵堪認定。
三、核被告所為，係犯刑法第185條之4駕駛動力交通工具肇事，
    致人受傷而逃逸罪。爰審酌被告雖未坦承犯行，然其未曾受
    有期徒刑以上刑之宣告，有臺灣高等法院被告前案紀錄表1
    紙在卷可按，素行尚佳，且已與被害人甲○○達成和解，並
    經被害人甲○○對於被告涉犯過失傷害罪嫌部分撤回告訴，
    且由檢察官另為不起訴之處分，另被告已將和解金額新台幣
    4萬5,360元存入甲○○之配偶即丁振和之台北富邦銀行帳戶
    內，此有台北富邦銀行存摺類存款存入存根影本1 紙附卷可
    參，再參酌被告之智識程度、生活狀況等一切情狀，量處如
    主文所示之刑，並諭知易科罰金之折算標準。
據上論斷，應依刑事訴訟法第299條第1項前段，刑法第185條之4
、第41條第1項前段，判決如主文。
本案經檢察官盧姿如到庭執行職務。
中    華    民    國    99    年    3     月    19    日
                  交通法庭  審判長法  官  游士珺
                                  法  官  林芳華
                                  法  官  彭慶文
上正本證明與原本無異。
如不服本判決應於收受送達後10日內向本院提出上訴書狀，並應
敘述具體理由；其未敘述上訴理由者，應於上訴期間屆滿後20日
內向本院補提理由書（均須按他造當事人之人數附繕本）「切勿
逕送上級法院」。
                                  書記官  陳怡君
中    華    民    國    99    年    3     月    19    日
附錄法條：
中華民國刑法第185條之4
（肇事遺棄罪）
駕駛動力交通工具肇事，致人死傷而逃逸者，處 6 月以上 5 年
以下有期徒刑。

司法院資訊處製作；財團法人民間司法改革基金會備份。
